【裁判字號】    95,基簡,648
【裁判日期】    950731
【裁判案由】    遷讓房屋等
【裁判全文】
臺灣基隆地方法院民事裁定             95年度基簡字第648號
原      告  甲○○
被      告  乙○○
上列當事人間請求遷讓房屋等事件，本院裁定如下：
    主  文
本件訴訟標的價額核定為新臺幣壹佰柒拾參萬陸仟元。
原告至遲應於前開核定訴訟標的價額之裁定確定後五日內，向本
院補繳第一審裁判費新臺幣壹萬柒仟貳佰貳拾陸元整。如逾期未
補繳，即以裁定駁回其訴。
    理  由
一、本件原告起訴請求被告應將門牌號碼基隆市○○街30號1 樓
    房屋返還部分，既係以房屋永久之占有回復為標的，其價額
    自應以該房屋之價額為準。查兩造原就上開房屋約定每月之
    租金為新臺幣（下同）14,000元，依土地法第97條第1 項：
    「城市地方房屋之租金，以不超過土地及其建築物申報總價
    年息百分之十為限。」之規定，以逆推知法推算，上開房屋
    應有1,680,000元之價值【計算式：14,000元×12月÷10%＝
    1,680,000元】。另原告請求被告應給付56,000 元，而以一
    訴主張數項標的者，其價額合併計算之，民事訴訟法第77條
    之2第1項前段定有明文，故本件訴訟標的價額合計為1,736,
    000元。
二、按「因財產權而起訴，其訴訟標的之金額或價額在新台幣十
    萬元以下部分，徵收一千元；逾十萬元至一百萬元部分，每
    萬元徵收一百元；逾一百萬元至一千萬元部分，每萬元徵收
    九十元；逾一千萬元至一億元部分，每萬元徵收八十元；逾
    一億元至十億元部分，每萬元徵收七十元；逾十億元部分，
    每萬元徵收六十元；其畸零之數不滿萬元者，以萬元計算。
    」，民事訴訟法第77條之13定有明文。又依「臺灣高等法院
    民事訴訟、非訟事件、強制執行費用提高徵收數額標準」規
    定，訴訟標的之金額或價額逾十萬元部分，加徵原定數額十
    分之一。本件訴訟標的之價額核定為1,736,000 元，故應徵
    第一審裁判費18,226元，扣除原告於起訴時繳納之1,000 元
    ，尚應補繳17,226元。
三、當事人對於本院核定訴訟標的價額之裁定，得於10日內抗告
    ，故原告至遲應於本院前開核定訴訟標的價額之裁定確定後
    5 日內，向本院補繳第一審裁判費17,226元，如逾期未補繳
    ，即以裁定駁回其訴。
四、依民事訴訟法第77條之1、第249條第1 項但書，裁定如主文
    。
中    華    民    國    95    年    7     月    31    日
                  基隆簡易庭法  官  陳湘琳
以上正本係照原本作成。
如不服本裁定關於核定訴訟標的價額部分，應於送達後10日內向
本院提出抗告狀，並繳納抗告費新臺幣1,000 元；其餘關於命補
繳裁判費部分，不得抗告。
中    華    民    國    95    年    7     月    31    日
                            書記官  王佩珠


司法院資訊處製作；財團法人民間司法改革基金會備份。
